臺灣高等法院臺中分院刑事判決　　　　　　　　　　九十一年度上易字第七八六號
　　上　訴　人　臺灣彰化地方法院檢察署檢察官
　　上　訴　人
　　即　被　告　甲○○
　　選任辯護人　李振祥
右上訴人，因被告詐欺案件，不服臺灣彰化地方法院九十一年度易字第三八號，中華
民國九十一年三月五日第一審判決（聲請簡易判決處刑案號：臺灣彰化地方法院檢察
署九十年度偵字第六九一０號）提起上訴，本院判決如左：
    主      文
上訴駁回。
    事實及理由
一、本案經本院審理結果，認第一審判決以上訴人即被告（下稱被告）甲○○，幫助
    意圖為自己不法之所有，以詐術使人將本人之物交付，量處被告有期徒刑五月，
    並諭知如易科罰金以三百元折算一日。且將扣案之存摺壹本及印章壹個均沒收。
    經核其認事用法及量刑均無不當，應予維持，並引用第一審判決記載之事實、理
    由及證據（如附件）。
二、被告上訴意旨略稱：被告係遭他人利用，且原審量刑過重云云，惟查，被告於偵
    審中坦認有前往銀行開設帳戶並出借「總仔」使用，且收取一千元代價等情在卷
    ，被告復於八十九年八月三日前往銀行欲提款時遭警查獲，顯見被告就該帳戶之
    設立使用之情節，均知悉甚詳，而依扣案之存摺所載，該帳戶於八十九年七月十
    七日開戶後，僅有七月二十六日現金二萬六千元存入、七月二十六日李妤婷三萬
    元存入、七月二十八日乙○○三萬六千元存入外，並無其他存入之紀錄可查，顯
    見該帳戶設立之目的，已非正常，且上開款項存入後，隨即遭跨行提款領取，其
    中乙○○之存入款，於同日即經語音匯款五九五０元，足見上開帳戶之使用，至
    為異常，甚為明顯。況被告於偵審中均未能提供該「總仔」之年籍住址以供調查
    ，亦無從證明該「總仔」有交付被告一千元之情事，則被告空口否認有幫助詐欺
    犯行，自難採取。是原審詳查案情後，依被告犯罪之一切情狀，量處被告有期徒
    刑五月，並諭知易科罰金之折算標準，經核尚無違誤，量刑亦屬允當，被告上開
    上訴，自為無理由，應予駁回。
三、檢察官上訴意旨略稱：被害人乙○○具狀請求上訴，指稱原審量刑過輕云云，固
    非無見。但查，被害人於本院九十一年五月十六日調查時陳稱「（你為何覺得被
    告判五個月太輕）其實我是想要把我被扣在戶頭的錢還給我」云云，且依上所述
    ，上開帳戶於開戶後，僅有上開存提款資料可據，並無其他大額金錢之往來，而
    被告亦經認定僅係從犯，是原審量處被告有期徒刑五月，難謂過輕，檢察官上開
    上訴，已嫌無憑。再者，刑法並無類似（已廢止）懲治盜匪條例第七條應發還財
    物予被害人之規定，且檢察官已將存摺及印章扣押，並經原審宣告沒收在案，則
    該款如確係被害人所有（三萬六千元，已匯走五九五０元，手續費一八元，餘額
    三００七六元），自應由扣押單位之檢察官於案件確定後依法處理（參見刑事訴
    訟法第一百四十二條），本院不能認係被告犯罪所得而宣告沒收，亦無從宣告應
    返還予被害人，亦甚顯然，是檢察官指稱原審未將三萬六千元諭知發還被害人乙
    節，亦難採取，從而，檢察官之上訴，亦為無理由，應予駁回。
據上論斷，應依刑事訴訟法第三百七十三條、第三百六十八條，判決如主文。
本案經檢察官王雪惠到庭執行職務
中      華      民      國      九十一  年      六      月      十一    日
                                臺灣高等法院臺中分院刑事第二庭
                                      審判長法  官羅  禮  政
                                            法  官　陳　欣　安
                                            法　官  蔡　聰　明
右正本證明與原本無異。
不得上訴。
                                            書記官　郭  振　祥
中      華      民      國      九十一  年      六      月      十二    日
刑法第三百三十九條：
意圖為自己或第三人不法之所有，以詐術使人將本人或第三人之物交付者，處五年以
下有期徒刑、拘役或科或併科一千元以下罰金。
以前項方法得財產上不法之利益或使第三人得之者，亦同。
前二項之未遂犯罰之。
                                                                        Ａ
